臺灣高雄地方法院民事判決
                111年度鳳小字第683號
原      告  潘聖瑋  

被      告  蔡明憲  
上列當事人間請求清償債務事件，本院於民國111年10月20日言
詞辯論終結，判決如下：
    主    文
被告應給付原告新臺幣壹萬元及自民國一百一十一年三月二十五
日起至清償日止，按週年利率百分之五計算之利息。
訴訟費用新臺幣壹仟元由被告負擔。
本判決得假執行。
    事實及理由
一、原告主張：被告於民國108年10月15日向原告承租選物販賣
    機台1台(下稱系爭機台)，系爭機台於108年11月9日遭警方
    查扣，原告乃對被告提起損害賠償訴訟，嗣兩造於本院成立
    調解(案號：109年度雄司小調字第755號)，約定被告當場給
    付原告新臺幣(下同)5,000元，並在調解委員見證之下，被
    告另簽署同意書(下稱系爭同意書)，約定被告應於109年8月
    14日支付1萬元予原告。詎被告未依約履行債務，為此，爰
    依系爭同意書請求被告履行債務等語。並聲明：被告應給付
    原告1萬元及自支付命令送達翌日起至清償日止，按週年利
    率百分之五計算之利息。
二、被告則以：調解當時被告無法確定有無成立犯罪，故於調解
    程序中表示先給原告5,000元，若日後被告遭起訴，再支付1
    萬元給原告，然被告其後獲檢察官不起訴處分，該不起訴處
    分書並記載「並查扣該機台IC卡(責由潘聖偉保管)」，故系
    爭機台IC板自始至終都是由原告保管，被告不需要再支付原
    告1萬元等語置辯。並聲明：原告之訴駁回。
三、本院之判斷：
  ㈠原告主張之前揭事實，業據其提出系爭同意書影本在卷可稽(
    本院卷第11頁)，且經本院職權調閱本院109年度雄司小調字
    第755號卷核閱無訛，堪認為真實。被告雖以前開情詞為辯
    ；然查，系爭同意書內容僅記載：「茲因乙方(即被告)向甲
    方(即原告)承租娃娃機乙台，因娃娃機目前遭警方扣留，故
    乙方承諾於中華民國109年8月14日支付1萬元給予甲方。娃
    娃機仍為甲方所有。口說無憑，特立此約」等語。則系爭同
    意書並無記載被告所稱若日後遭起訴，再支付原告1萬元債
    務之內容，反係明確約定履行債務之日期為109年8月14日，
    故被告前開所言核與系爭同意書所載內容不相符合，被告辯
    詞之真實性即非無疑。
　㈡又證人即當時為兩造進行調解程序之調解委員張五常於本院
    審理中具結證稱：伊沒有看過系爭同意書，這是他們私下協
    商的，兩造是因為租賃機台的關係而調解，其他事項伊記不
    清楚了，伊忘記兩造除了5,000元以外，有無另外提到1萬元
    的事情等語(本院卷第99至100頁)，則該名證人之證詞顯然
    無從證明被告所述兩造曾約定被告遭起訴始需支付原告1萬
    元之事實為真。另查，證人即被告父親蔡進川雖於本院審理
    中證述：調解當時偵查程序還在進行，也不知道被告是否有
    罪，原告要求賠償1萬元，伊就跟原告說如果被告被起訴，
    法院判決被告違法，伊等就賠償原告1萬元IC板的錢，如果
    無罪，IC板就還原告，當時就寫了系爭同意書等語(本院卷
    第102頁)；然證人蔡進川又證稱當時伊跟原告講上開提議時
    ，伊忘了原告有無說好，伊不確定原告有無同意等語(本院
    卷第106頁)，可見原告應未曾同意被告父親上開提議，被告
    稱應待其遭檢察官起訴後始需給付原告1萬元云云，顯係其
    個人主觀期望，然兩造未曾就此事項達成意思表示一致之合
    意。況且，依原告因系爭機台遭查扣而於另案對被告請求損
    害賠償之內容，包含原告重置機台以及無法出租系爭機台之
    租金損失，則原告所請求內容並非僅限於被告遭檢察官起訴
    導致系爭機台IC板被沒收或其他事由而無法取回之損失，尚
    包含重置機台以及原告無法出租系爭機台之損失項目，故而
    ，原告應無同意被告提議需待其遭起訴或判決有罪後始須賠
    償原告1萬元之可能。　
  ㈢綜上所述，被告所辯之詞委難採信。原告依系爭同意書請求
    被告給付1萬元及自支付命令送達翌日即111 年3月25日( 見
    本院卷第31頁) 起至清償日止，按週年利率百分之五計算之
    利息，為有理由，應予准許。
四、本件係依小額程序為被告敗訴之判決，依民事訴訟法第 436
    條之20規定，應依職權宣告假執行。
五、訴訟費用負擔之依據：民事訴訟法第78條。本件訴訟費用額
    ，依職權確定如主文所示金額。
中　　華　　民　　國　　111 　年　　11　　月　 11　　日 
         　　　　 鳳山簡易庭  法　官   謝琬萍
以上正本係照原本作成。　
民事訴訟法第436條之24第2項：對於本判決之上訴，非以違背法
令為理由，不得為之。如對本判決上訴，須於判決送達後20日內
向本院提出上訴狀，並須表明原判決所違背之法令及其具體內容
與依訴訟資料可認為原判決有違背法令之具體事實之上訴理由。
（均須按他造當事人之人數附繕本）。
中　　華　　民　　國　　111 　年　　11　　月　　14　　日
                               書記官   林麗文